---
title: "Visualização de dados"
author: "Frederico Bertholini"
subtitle: Aula 08
output:
  ioslides_presentation: 
    widescreen: yes
  beamer_presentation: default
---


```{r,eval=T,include=F}

lista.de.pacotes = c("tidyverse","lubridate","janitor","readxl","stringr","repmis","survey","srvyr") # escreva a lista de pacotes
novos.pacotes <- lista.de.pacotes[!(lista.de.pacotes %in%
                                      installed.packages()[,"Package"])]
if(length(novos.pacotes) > 0) {install.packages(novos.pacotes)}
lapply(lista.de.pacotes, require, character.only=T)
rm(lista.de.pacotes,novos.pacotes)
gc()

knitr::opts_knit$set(root.dir = "/Volumes/Macintosh HD/OneDrive/ENAP/aulas_ENAP")


```


## Preparação para a aula

- Baixe os dados da pasta exercícios (ou faça pull do seu GitHub)

- Configure o GitHub na sua máquina 

 -- Versionamento -> <https://www.curso-r.com/blog/2017-07-17-rstudio-e-github/>

 -- Instruções adicionais de instalação <http://r-bio.github.io/git-installation/>

- Rode todos os pacotes (usando o macetinho) --> pode baixar o script do exercício 6, que já tem tudo. 

- Repositório no GitHub <https://github.com/fredbsr/aulas_ENAP/tree/master/CADS2018>



## Exercício

- Carregue os dados de exemplo do pacote survey `data(api)`, use o data.frame `apisrs` e expanda a amostra usando apenas variável fpc contendo a contagem finita de população `as_survey(fpc=fpc)`

- Usando a variável `stype` crie uma nova variável indicando se a escola é de nível fundamental (categorias **E** e **M** de `stype`)  ou de nível médio (categoria *H* de `stype`). Dica: use `mutate`e `cas_when`.

- Qual a proporção de escolas por nível (Fundamental, Médio)? (use a variável nova que você criou e a função `survey_mean`), 

 -- Qual o coeficiente de varição dessa proporção?

- Quantas escolas há por nível? (use a variável `stype` e a função `survey_total`)

 -- Qual é o limite inferior e o limite superior da quantidade de escolas por tipo


## Resolução
```{r,eval=F}
data(api)

srs_design_srvyr <- apisrs %>% 
  as_survey(fpc = fpc) %>%
  mutate(nivel=case_when(
    stype=="E"~"Fundamental",
    stype=="M"~"Fundamental",
    stype=="H"~"Médio"
  ))

```

## 
```{r,eval=F}

resolucao <- srs_design_srvyr %>%
  group_by(nivel) %>%
  summarize(proporcao = survey_mean(vartype = "cv"),
            n=survey_total(vartype = "ci"))

```



# ggplot

## Princípios

- O que você quer mostrar? <https://i1.wp.com/www.tatvic.com/blog/wp-content/uploads/2016/12/Pic_2.png>

- Elementos que podem **destacar** ou **confundir** o que você quer mostrar.

 -- Exemplo Codeplan

- vamos tentar alternar "teoria" com live code


## Recursos

- R Cookbook <http://www.cookbook-r.com/Graphs/>

- STHDA <http://www.sthda.com/english/wiki/be-awesome-in-ggplot2-a-practical-guide-to-be-highly-effective-r-software-and-data-visualization>

- R Graph Gallery <https://www.r-graph-gallery.com/>

- Extensões <http://www.ggplot2-exts.org/>

## Elementos do ggplot

- Dados

- Geometrias

- Estéticas

- Escalas (estética)

- Escalas (eixos)

- Tema

- Facet


## Dados `data = `

- Dado empilhado?

- Cada coluna será uma entrada!


## Geometrias `geom_`

- geom_`tipo_de_geometria`

- Recursos +

- cheat sheet  <https://www.rstudio.com/wp-content/uploads/2016/03/ggplot2-cheatsheet-portuguese.pdf>

- manual ggplot <https://ggplot2.tidyverse.org/reference/>


## Estéticas `aes()`

- `x` (`xmax` e `xmin`)

- `y`

- `color`

- `fill`

- `shape`

- `group`

- `size`


## Escalas (estética) `scale_`

- `scale_color_xx`

- `scale_fill_xx`

- `scale_shape_xx`


## Escalas (eixos) `scale_x`

- Contínua `scale_x_continuous`

- Discreta `scale_x_discrete`

- Série de tempo `zoo` --> `scale_yearmon`


## Tema

- Customização total da visualização

- Eixos

- Texto `element_text`

- linhas de grade 

## Facet

- facet_grid

- facet_wrap

## Gráficos com interatividade

- ggiraph

- plotly (ggplotly)

